臺灣高等法院民事裁定
111年度家暫字第1號

聲  請  人  魏美玲  
代  理  人  翁雅欣律師
相  對  人  顏明格    住○○市○○區○○路0段000號0樓之                          0                                代  理  人  王啟安律師                   
上列聲請人因與相對人請求離婚等事件（本院110年度家上字第2
39號），聲請暫時處分，本院裁定如下：
    主  文
聲請駁回。
    理  由
一、按法院就已受理之家事非訟事件，除法律別有規定外，於本
     案裁定確定前，認有必要時，得依聲請或依職權命為適當
    之暫時處分；關於得命暫時處分之類型及其方法，其辦法由
    司法院定之，家事事件法第85條第1、5項定有明文。次按給
    付家庭生活費用、扶養費或贍養費之婚姻非訟事件，法院於
    受理後，於本案裁定確定前，得為下列之暫時處分：㈠依聲
    請核發禁止相對人處分特定財產之暫時處分。法院認為適當
    時，並得命聲請人提供擔保。㈡聲請人已陷生活困難或有陷
    於生活困難之虞者，法院得命相對人為一定之給付、分期給
    付或給付定期金。並得定應給付之期間。㈢夫妻之一方有接
    受醫療、心理諮商或輔導之急迫需要者，於他方資力所能負
    擔之範圍內，命他方支付費用。㈣命交付維持生活必需物品
    。㈤其他法院認為適當之暫時性舉措，家事非訟事件暫時處
    分類型及方法辦法第6條亦有明文。又暫時處分，非有立即
    核發，不足以確保本案聲請之急迫情形者，不得核發，家事
    非訟事件暫時處分類型及方法辦法第4條亦有明文。蓋暫時
    處分之立法本旨，係為因應本案訴訟確定前之緊急狀況，避
    免本案請求不能或延滯實現所生之危害，是確保本案聲請之
    急迫性及必要性即為暫時處分之事由，應由聲請暫時處分之
    人，提出相當證據以釋明之。　　
二、經查：
　　㈠、聲請人以兩造為夫妻關係，並未生育子女，相對人對伊
        提起離婚之訴，伊則反請求相對人履行同居義務及給付
        扶養費，經臺灣士林地方法院（下稱士林地院）以109
        年度婚字第242號、家親聲字第273號判決相對人離婚之
        訴駁回，並應與伊同居，且應自民國109年3月11日起，
        至伊死亡之日止，按月於每月末日前，給付伊扶養費新
        臺幣（下同）2萬元，如1期逾期不履行，其後3期喪失
        期限利益；相對人不服，提起上訴，現由本院以110年
        度家上字第239號事件（下稱本案訴訟）審理中。惟本
        案訴訟程序曠日廢時，伊已近60歲，尋找工作不易，積
        蓄日漸空虛，名下資產不足維生，有陷於生活困難之急
        迫情事。爰依家事事件法第85條第1項、家事非訟事件
        暫時處分類型及方法辦法第6條規定，聲請命相對人應
        於本案訴訟裁判確定、撤回或和解前，自本案訴訟請求
        之109年3月11日起，或本件暫時處分聲請日即110年11
        月23日起，按月於每月末日給付伊扶養費2萬元。然查
        ：　　　　
　    ⒈聲請人主張其名下資產不足維生，有陷於生活困難之急
        迫情事乙節，固據提出109年度綜合所得稅各類所得資
        料清單、全國財產稅總歸戶財產查詢清單為證（見家暫
        卷第23、25頁）。惟前開資料僅足以證明聲請人於109
        年之收入及財產情形，無從證明聲請人已陷於生活困難
        ，或有陷於生活困難之虞，而有非立即核發，不足以確
        保本案聲請之急迫情形。
　　　⒉參以聲請人現居住於娘家，雖年近60歲，但身體外觀正
        常，談吐自然，且於107年2月7日始自博萊精密有限公
        司離職，有卷附薪資與資遣費簽收單可稽（見士林地院
        109年度家調字第398號卷第101頁）；再佐以聲請人名
        下尚有汽車1部，於108年間亦領有板信商業銀行股份有
        限公司、智原科技股份有限公司、聯詠科技股份有限公
        司之股利，及彰化商業銀行股份有限公司天母分公司之
        利息所得，與財金資訊股份有限公司之獎金、勳遊股份
        有限公司之其他所得，及新象創作劇團之執行業務所得
        （見士林地院109年度婚字第242號卷一第121-125頁稅
        務電子閘門財產所得調件明細表）；衡情應非無自行籌
        措財源之技能，尚難僅以聲請人109年之收入及財產情
        形，遽認認聲請人欠缺謀生能力，已陷生活困難，或有
        陷於生活困難之虞，而有定暫時處分命相對人給付聲請
        人扶養費之急迫性及必要性。準此，本件尚乏事證足認
        非有立即核發暫時處分，不足以確保本案聲請之急迫情
        形，揆諸首揭規定，聲請人之聲請，於法即有未合。
　  ㈡、從而，聲請人依家事事件法第85條第1項、家事非訟事件
        暫時處分類型及方法辦法第6條規定，聲請命相對人應
        於本案訴訟裁判確定、撤回或和解前，自本案訴訟請求
        之109年3月11日起，或本件暫時處分聲請日即110年11
        月23日起，按月於每月末日給付伊扶養費2萬元，為無
        理由，應予駁回。
三、據上論結，本件聲請為無理由。爰裁定如主文。　
中　　華　　民　　國　　111 　年　　1 　　月　　28　　日
                  家事法庭   
  　                    審判長法  官  楊絮雲   
                              法  官  張宇葭
                              法  官  郭顏毓
正本係照原本作成。
不得抗告。
中　　華　　民　　國　　111 　年　　1 　　月　　28　　日
    　　　　　　　　　　　　　書記官  馬佳瑩